【裁判字號】    99,抗,1398
【裁判日期】    991130
【裁判案由】    聲請撤銷緩刑
【裁判全文】
臺灣高等法院刑事裁定                  99年度抗字第1398號
抗  告  人  馮文良
即 受刑 人
上列抗告人因檢察官聲請撤銷緩刑案件，不服臺灣板橋地方法院
99年度撤緩字第271 號，中華民國99年10月29日裁定，提起抗告
，本院裁定如下：
    主  文
抗告駁回。
    理  由
一、抗告人即受刑人馮文良抗告意旨略以：抗告人因父親在監服
    刑，要負擔全家經濟，無力向國庫支付新臺幣（下同）5 萬
    元，已告知書記官希望分期攤付，抗告人不是故意不負擔義
    務勞役，而是太疲勞忘記，請撤銷原裁定，更為適當裁定云
    云。
二、按緩刑宣告，得斟酌情形命犯罪行為人向公庫支付一定之金
    額；又受緩刑之宣告，而違反第74條第2 項第1 款至第8 款
    所定負擔情節重大者，足認原宣告之緩刑難收其預期效果，
    而有執行刑罰之必要者，得撤銷其緩刑宣告，刑法第74條第
    2 項第4 款、第75條之1 第1 項第4 款分別定有明文。
三、經查：
（一）抗告人因犯於夜間踰越安全設備侵入住宅竊盜罪（所竊財
      物如附表所示），經臺灣板橋地方法院以98年度易字第12
      62號判決處其有期徒刑6 月，如易科罰金，以1 千元折算
      1 日，緩刑2 年，並應向國庫支付5 萬元，另應向檢察官
      指定之公益團體、地方自治團體或社區提供96小時之義務
      勞務，併於緩刑期間付保護管束，於民國98年8 月24日判
      決確定在案。嗣臺灣板橋地方法院檢察署以98年11月9日
      98年執緩字第262號函及電話通知抗告人至遲於99年10月1
      日前，履行上述確定判決所諭知之向國庫支付5萬元之負
      擔事項，惟上開函於98年12月2日合法送達生效後，抗告
      人未遵期履行等情，有上開刑事判決、本院被告前案紀錄
      表、同署檢察官執行附條件緩刑案件通知書、同署板檢慎
      文98執緩262字第195601號函、同署公務電話紀錄單、送
      達證書等件可稽（附於同署99年度執聲字第3324號卷）。
      抗告人於抗告狀內亦自承其有未向國庫支付5萬元，亦未
      遵期提供義務勞務之情事。從而，抗告人確有違反刑法第
      74條第2項第4、5款所定負擔之情形無誤。
（二）細譯前引臺灣板橋地方法院以98年度易字第1262號判決，
      抗告人係於夜間踰越安全設備侵入住宅竊盜，搜刮被害人
      屋內之新臺幣、外幣現金及寶石首飾與液晶電視、DVD 撥
      放器等財物（詳如附表所示），所竊財物價額非少，嚴重
      侵害被害人居住及財產安全，該判決按刑法第321 條之最
      輕法定刑，量處抗告人有期徒刑6 月，以1 千元折算1 日
      之易科罰金折算標準許抗告人易刑處分，又對抗告人宣告
      緩刑2 年，僅命抗告人應向國庫支付5 萬元，另應向檢察
      官指定之公益團體、地方自治團體或社區提供96小時之義
      務勞務，併於緩刑期間付保護管束，當屬惕勵抗告人自新
      之輕罰。詎抗告人無視緩刑之寬典，於判決確定及檢察官
      執行命令合法送達後（見前引送達證書），在98年12月2
      日執行命令送達生效日起迄99年10月1 日止之將近10個月
      之履行期間內，完全未履行向國庫支付5 萬元之負擔，其
      所謂無資力及疲勞忘記或記錯時間等藉詞，顯非正當事由
      ，足認抗告人違反緩刑宣告應負擔之情節重大，無從再預
      期抗告人猶能恪遵相關法令規定，原宣告之緩刑確難收其
      預期效果，當有執行刑罰之必要。
四、原審准許檢察官撤銷緩刑宣告之聲請，揆諸前揭法律規定及
    說明，核其裁量並無違誤，抗告人請求撤銷原裁定，為無理
    由，應予駁回。
據上論斷，應依刑事訴訟法第412條前段，裁定如主文。
中    華    民    國    99    年    11    月    30    日
                 刑事第二十四庭  審判長法  官  李錦樑
                                       法  官  朱瑞娟
                                       法  官  陳恆寬
以上正本證明與原本無異。
不得抗告。
                                       書記官  黃家麟
中    華    民    國    99    年    12    月    3     日
┌─────────────────────────────────────────┐
│附表：                                                                            │
├──┬────────────────┬──────────┬──────────┤
│編號│被竊物品                        │裝盛物              │尋獲地點            │
├──┼────────────────┼──────────┼──────────┤
│ 一 │液晶電視1 台、ＤＶＤ播放器1 台、│紙袋                │置於後陽台地板      │
│    │跳棋1組                         │                    │                    │
├──┼────────────────┼──────────┼──────────┤
│ 二 │皮包1 個、藍寶石項鍊1 條、金手鍊│左列印有NY標誌之黑色│臺北縣五股鄉○○路81│
│    │2 條、金胸針1 個、絲巾套1 個、新│提包                │之7 號一樓後陽台    │
│    │臺幣現金3,703 元、美金282 元、新│                    │                    │
│    │加坡幣73元、韓幣34,700元、日幣  │                    │                    │
│    │23,1 03 元、義大利幣307 元、法幣│                    │                    │
│    │533 元、加拿大幣2 元、澳大利亞幣│                    │                    │
│    │177 元、泰幣242 元、港幣1,268 元│                    │                    │
│    │、人民幣14元、印尼幣105,000 元、│                    │                    │
│    │馬來西亞幣245 元、印有NY標誌之黑│                    │                    │
│    │提包1 個                        │                    │                    │
├──┼────────────────┼──────────┼──────────┤
│ 三 │絲襪4條、手電筒1個              │抗告人口袋          │同上                │
│    │                                │                    │                    │
└──┴────────────────┴──────────┴──────────┘

司法院資訊處製作；財團法人民間司法改革基金會備份。
